【裁判字號】    99,上易,274
【裁判日期】    991207
【裁判案由】    清償債務
【裁判全文】
臺灣高等法院臺中分院民事判決         99年度上易字第274號
上  訴  人  詹清欽
訴訟代理人  王揚銘  律師
被  上訴人  趙玉蘭
上列當事人間請求清償債務事件，上訴人對於民國99年5月31日
臺灣臺中地方法院98年度訴字第2593號第一審判決提起上訴，本
院於99年11月23日言詞辯論終結，茲判決如下：
    主      文
上訴駁回。
第二審訴訟費用由上訴人負擔。
    事實及理由
一、本件事實、理由及關於兩造攻擊防禦方法之意見及法律上之
    意見均與第一審判決相同，茲引用第一審判決所載。
二、上訴人起訴主張：兩造簽訂合作契約，期間自民國（下同）
    98年5月15日起至99年5月14日止，被上訴人不得漏報或匿報
    所開發之仲介業務。而兩造於98年3月間合作之系爭房屋法
    拍案，被上訴人心存私心，惡性挑撥上訴人及其他合夥人之
    合作關係，違背協議，欲將受託代標之法拍案件侵吞入己，
    險遭委託人鄧碧雯提出告訴，乃懇請上訴人協調委託人放棄
    民刑告訴，願給付上訴人新台幣（下同）20萬元作為協調及
    違背合作協議之賠償，詎和解完成後，被上訴人仍違背承諾
    ，遲不給付該賠償金20萬元。又被上訴人如誠實履行系爭房
    屋合作案，上訴人可獲得委託人鄧碧雯給付報酬81,000元，
    但因被上訴人背信，委託人認上訴人因可歸責合夥人之事由
    ，致委託人權益受損，竟扣除應給付上訴人之服務費37,000
    元，致上訴人受有37,000元之損失。再系爭房屋合作過程，
    依雙方協議應由配合代書辦理相關房地過戶事宜，被上訴人
    卻堅持可自為辦理該項事務，所減省之費用另包4,000元紅
    包予上訴人。以上被上訴人共應給付上訴人241,000元。另
    被上訴人惡性恐嚇及妨害自由行為，致上訴人恐懼及精神受
    有痛苦，請求被上訴人賠償精神上損害40萬元。為此提起本
    訴，請求判命被上訴人應給付上訴人641,000元，及自起訴
    狀繕本送達翌日起至清償日止按年息5%計算之利息。
三、上訴人不服原審所受敗訴判決，提起上訴，仍求為判決命被
    上訴人應給付641,000元，及自起訴狀繕本送達翌日起至清
    償日止按年息5%計算之利息。其陳述除與原判決所載相同外
    ，另補稱：被上訴人控伊偽造文書案件，業經台灣台中地方
    法院檢察署以99年度偵字第11846號偵查終結，認伊確取得
    被上訴人之授權，而為不起訴之處分云云。惟查，上開不起
    訴之處分，固可認定98年4月13日上訴人將系爭房屋轉賣予
    鄧碧雯時所簽立之不動產買賣契約書，確曾事前取得被上訴
    人之授權屬實。然該契約書簽立時，被上訴人並未到場，係
    由上訴人持事先蓋妥被上訴人印章之不動產買賣契約書與鄧
    碧雯指定之陳炳宏辦理簽約，兩造間之爭議在於被上訴人對
    上訴人之誠信產生疑慮致有疆持而已，縱上訴人所為無庸負
    偽造文書罪責，亦不能據此即證明被上訴人確曾應允給付20
    萬元及另包4,000元紅包予上訴人，鄧碧雯扣除服務費37,00
    0元可歸責於被上訴人，及被上訴人有對上訴人恐嚇及妨害
    自由而應賠償上訴人精神上損害40萬元之事實。從而，原審
    為上訴人敗訴之判決，即無不合。上訴意旨指摘原判決不當
    ，求予廢棄改判，為無理由，其上訴應予駁回。
四、據上論結，本件上訴為無理由，依民事訴訟法第449條第1項
    、第454條、第78條，判決如主文。
中    華    民    國    99    年    12    月    7     日
                民事第五庭    審判長法  官  李寶堂
                                    法  官  王重吉
                                    法  官  古金男
以上正本係照原本作成。
不得上訴。
                                    書記官  瑞芳
中    華    民    國    99    年    12    月    7     日
                                                      Ｖ

司法院資訊處製作；財團法人民間司法改革基金會備份。
